臺灣臺中地方法院刑事判決
111年度交易字第773號
公  訴  人  臺灣臺中地方檢察署檢察官
被      告  陳建勝


訴訟參與人  范淑蕙
代  理  人  林漢青律師
上列被告因過失傷害案件，經檢察官提起公訴（111年度偵字第1
7368號），本院依簡式審判程序審理，判決如下：           
    主    文
陳建勝犯過失傷害致人重傷罪，處有期徒刑陸月，如易科罰金，
以新臺幣壹仟元折算壹日。
    犯罪事實
一、陳建勝於民國110年5月21日9時40分許，駕駛車牌號碼000-0
    000號自用小貨車，沿臺中市潭子區中山路3段由南往北方向
    直行，駛至中山路3段454號前時，本應注意轉彎車應讓直行
    車先行，而依當時天候晴、日間自然光線、柏油路面乾燥無
    缺陷、無障礙物、視距良好，並無不能注意之情事，竟疏未
    注意後方來車，即貿然右轉，適范淑蕙騎乘車牌號碼000-00
    00號普通重型機車，沿同路段同向後方行駛而來，陳建勝駕
    駛之車輛遂撞擊范淑蕙之機車，范淑蕙人車倒地後，再撞擊
    張詒茹停放在路邊之車牌號碼0000-00號自用小客車，范淑
    蕙因而受有胸椎第七/八節壓迫性骨折、雙側氣血胸、雙側
    多支肋骨骨折、右側鎖骨骨折、左側第二節趾骨及第二蹠骨
    幹骨折及第五節趾骨骨折脫位、右上臂撕裂傷等傷害，經治
    療後其胸椎第七/八節壓迫性骨折傷勢，仍遺留神經學症狀
    及駝背變形之進展，而達毀壞及嚴重減損之重傷程度。嗣員
    警獲報處理，陳建勝於犯罪被發覺前，向到場處理之員警承
    認肇事，自首而接受裁判。
二、案經范淑蕙委由范純環、林漢青律師告訴臺灣臺中地方檢察
    署檢察官偵查起訴。
    理    由
一、被告陳建勝所犯之罪，屬刑事訴訟法第273 條之1 第1 項所
    定死刑、無期徒刑、最輕本刑為3 年以上有期徒刑以外之罪
    ，亦非高等法院管轄之第一審案件，而被告於準備程序進行
    中就被訴事實為有罪之陳述，且經本院告知被告簡式審判程
    序之旨並聽取檢察官、被告之意見後，依前揭規定裁定進行
    簡式審判程序；是本案之證據調查，依同法第273 條之2 規
    定，不受同法第159 條第1 項、第161 條之2 、第161 條之
    3 、第163 條之1 及第164 條至第170 條規定之限制，合先
    敘明。
二、認定犯罪事實所憑證據及理由：
㈠、上開犯罪事實，業據被告於警詢、檢察事務官詢問、本院準
    備程序及審理中均坦承不諱（見發查卷第13至16頁、他卷第
    19至21頁、本院卷第49頁、第75頁），核與證人即告訴人范
    淑蕙於警詢時證述、證人即告訴代理人范純環於檢察事務官
    詢問時證述之內容相符（見發查卷第17至19頁、他卷第19至
    21頁），並有告訴人之中國醫藥大學附設醫院診斷證明書（
    見他卷第9頁、第33頁）、告訴人之國軍臺中總醫院附設民
    眾診療服務處診斷證明書（見他卷第53頁）、告訴人之傷勢
    照片（見他卷第39至41頁）、臺中市政府警察局道路交通事
    故初步分析研判表（見發查卷第33頁）、道路交通事故現場
    圖（見發查卷第35至36頁）、道路交通事故調查報告表㈠、㈡
    （見發查卷第37至39頁）、交通事故補充資料表（見發查卷
    第45頁）、A1、A2類交通事故攝影蒐證檢視表（見發查卷第
    47頁）、現場及車損照片（見發查卷第49至73頁）、監視器
    錄影畫面翻拍截圖（見發查卷第75至77頁）、行車紀錄器錄
    影畫面翻拍截圖（見發查卷第79至87頁）、車牌號碼000-00
    00號自用小貨車、車牌號碼000-0000號普通重型機車、車牌
    號碼0000-00號自用小客車之車輛詳細資料報表（見發查卷
    第89至93頁）在卷可參，足認被告之自白與事實相符，應堪
    採信。
㈡、按汽車行駛至交岔路口，轉彎車應讓直行車先行，道路交通
    安全規則第102 條第1項第7款已定有明文，此為道路使用人
    均應知悉之一般道路安全使用方式，被告既領有小型車普通
    駕駛執照，可見其對上開規範自知之甚詳，其於駕駛車輛右
    轉時，即應確實注意遵守上開規定；而依當時天候晴、日間
    自然光線、柏油路面乾燥無缺陷、無障礙物、視距良好，並
    無不能注意之情事，有上開道路交通事故調查表㈠可供參考
    ，客觀上並無不能注意之情事，被告竟疏未讓直行之告訴人
    機車先行，貿然右轉，致本案事故發生，被告就本案事故之
    發生自屬有過失。
㈢、又稱重傷者，謂下列傷害：一毀敗或嚴重減損一目或二目之
    視能。二毀敗或嚴重減損一耳或二耳之聽能。三毀敗或嚴重
    減損語能、味能或嗅能。四毀敗或嚴重減損一肢以上之機能
    。五毀敗或嚴重減損生殖之機能。六其他於身體或健康，有
    重大不治或難治之傷害，刑法第10條第4項定有明文。經查
    ，告訴人於本案事故中受有胸椎七/八節壓迫性骨折傷害，
    經治療後仍有遺留神經學症狀及駝背變形之進展，該傷勢已
    達於身體或健康有重大不治或難治之傷害等情，有中國醫藥
    大學附設醫院111年3月16日院醫事字第1110001564號函在卷
    可憑（見他卷第103至104頁），足認告訴人之受傷情形已達
    刑法第10條第4 項第6款「其他於身體或健康，有重大不治
    或難治之傷害」之重傷程度。且被告本案不慎肇事之行為與
    告訴人之重傷結果間，確有相當因果關係甚明。
㈣、綜上所述，本案事證明確，被告犯行洵堪認定，應予依法論
    科。
三、論罪科刑：
㈠、核被告所為，係犯刑法第284條後段之過失傷害致人重傷罪。
㈡、被告於本案事故後，於有偵查權限之司法警察機關尚不知係
    何人犯罪時，即在事故現場向據報到場處理之警員當場承認
    其為肇事人，有臺中市政府警察局道路交通事故肇事人自首
    情形紀錄表在卷可稽（見發查卷第41頁），參以其事後無逃
    避本案偵查及審理之情，應認其有自首接受裁判之意思，其
    所為上開犯行合於自首之要件，爰依刑法第62條前段減輕其
    刑。
㈢、爰審酌被告疏未恪遵上開交通規則，肇致本案車禍事故之發
    生，致告訴人因此受有前揭嚴重傷勢，對其自身及家人之日
    常生活或其他社會活動影響甚鉅，被告過失所造成之危害重
    大，又被告犯後雖坦承犯行，但迄今仍未與告訴人達成和解
    及賠償，暨被告於本院審理中自述高職畢業之智識程度，現
    職務農、未婚、無子女之經濟與家庭生活狀況等一切情狀（
    見本院卷第76頁），量處如主文所示之刑，並諭知易科罰金
    之折算標準，以示懲儆。
據上論斷，應依刑事訴訟法第273條之1第1項、第299條第1項前
段，刑法第284條後段、第62條前段、第41條第1項前段，刑法施
行法第1條之1第1項，判決如主文。
本案經檢察官張文傑提起公訴，檢察官羅秀蓮到庭執行職務。
中　　華　　民　　國　　111 　年　　9 　　月　　30　　日
                  刑事第九庭  法  官  簡志宇 
以上正本證明與原本無異。
如不服本判決應於收受送達後20日內向本院提出上訴書狀，並應
敘述具體理由；其未敘述上訴理由者，應於上訴期間屆滿後20日
內向本院補提理由書（均須按他造當事人之人數附繕本）「切勿
逕送上級法院」。
告訴人或被害人如不服判決，應備理由具狀向檢察官請求上訴，
上訴期間之計算，以檢察官收受判決正本之日起算。
                              書記官  林勝彥
中　　華　　民　　國　　111 　年　　9 　　月　　30　　日
附錄本案論罪科刑法條全文
中華民國刑法第284條
因過失傷害人者，處1年以下有期徒刑、拘役或10萬元以下罰金
；致重傷者，處3年以下有期徒刑、拘役或30萬元以下罰金。